Inventaris van het archief van de Marine en Leger Inlichtingendienst, de Netherlands Forces Intelligence Service en de Centrale Militaire Inlichtingendienst in Nederlands-Indië
Nationaal Archief, Den Haag
- INVENTARIS PERIODE 1945-1949 (1950), II.
  - DOCUMENTATIE, 5.
    - BUITGEMAAKTE EN GEVONDEN DOCUMENTEN, 5.1
      - Inbeslaggenomen, gevonden en buitgemaakte documenten., 1942-1949; div.nrs.; 3119 pakken en omslagen
        - Documenten met NEFIS-documentnummers 5000-5809., 6326-7112
          - Tien documenten buitgemaakt door het Territoriaal Troepen Commando Midden-Java; met gedrukte verordering no. 27 Republik Indonesia, over misdrijven met doodstraf, 24-9-1948; met gedrukt pamflet ‘Djuru Bitjara Kementerian Pertahanan mengumumkan’, 24-9-1948; met gedrukt bulletin Kementerian Penerangan Djawa Tengah en Karesidenan dan Balai Kota Surakarta, ‘Siaran kilat’, no. 1, met berichten over strijd tegen PKI-opstand, 30-9-1948; met gedrukt bulletin Kementerian Penerangan Djawa Tengah, ‘Siaran kilat’, no. 2, met berichten over Madioenopstand, 6-10-1948; met bekendmaking Gubernur Militer Surakarta, Semarang, Pati en Madiun, no. 13, over overgave en amnestie voor PKI-opstandelingen, 4-10-1948; met oproep Kementerian Penerangan Djawa Tengah aan PKI-aanhangers Musso om de wapens neer te leggen; met Siaran met verslag 24-9- tot 11-10-1948 van omzwervingen PKI-eenheid; met dreiging PKI tot aanval op Poerwokerto, 25-10-1948; met reispassen en soerat keterangan; met brohure ‘Boekoe peladjaran menembak bagi Tentara’, Jogjakarta: Kementerian Pertahanan Inspektorat Poesat Buro Perdjoangan, 25-5-1947 (incompleet); met gedrukt Javaanstalig pamflet van Kementerian Penerangan, ondertekend Bangsamu kang prihatin, ‘Wingate-Penting’, tegen de opstand van Musso; met drie getekende, gekleurde pamfletten, met tekeningen van strijdscenes., 6454
            NEFIS documentnr.: 5143; vindplaats: onbekend; bemachtigd: 22-11-1948; origineel; vertaling.
          - Gedrukt pamflet, ondertekend Mohammad Hatta, ‘Keterangan Pemerintah tentang pemogokan’ over de SOBSI-staking in Delanggoe, Jogjakarta, 26-7-1948; met resolutievergadering Islam-deskundigen bij Gunung Tjakrabuan, over Islamitische economische ordening, 8-5-1948., 6455
            NEFIS documentnr.: 5144; vindplaats: onbekend; bemachtigd: 26-11-1948; origineel; vertaling.
          - Vier gestencilde pamfletten, ondertekend door Tentara Republik Djawa-Barat Divisi 17 Agustus, over overdracht macht aan Republik per 1-1-1949; met verklaring dat tot de Republik terugkeert Pemerintah Republik Djawa Barat actief zal zijn tegen Nederland., 6456
            NEFIS documentnr.: 5145; vindplaats: Poerwakarta; bemachtigd: 8-12-1948; origineel; vertaling.
          - Drie bulletins aan volk Borneo over onafhankelijkheid per 1-1-1949, en tegen verraders en spionnen, afkomstig van Bagian Penerangan, van Markas Besar Pasukan Pemberontak, Divisi IV., 6457
            NEFIS documentnr.: 5146; vindplaats: Borneo; bemachtigd: 11-11-1948; origineel; vertaling.
          - Vijf bulletins aan volk Borneo, van Pasoekan Pembrontakan, Divisi IV, over onafhenkelijkheid per 1-1-1949 en waarschuwingen aan verraders en spionnen, met inspiratie in Islam tot strijd., 6458
            NEFIS documentnr.: 5147; vindplaats: Barabai (Borneo); bemachtigd: 25-11-1948; origineel; vertaling.
          - Brief van de Commandant Kesatuan Gerakan Ra’jat Merdeka Cie. 13 Sindangkasih aan de Patih van het Regentschap Madjalengka, om zich in te zetten voor de Republik; met order over overgave commando van Peloton 1 Sectie 1, 21-7-1948; met getikt pamflet waarop gekleurde doodskop, van Patriot, met oproep Republikeins geld te gebruiken en bepaalde markten af te gelasten., 6459
            NEFIS documentnr.: 5148; vindplaats: onbekend; bemachtigd: 3-12-1948; origineel; vertaling.
          - Vijf gedrukte pamfletten; ‘Rakjat Indonesia hanja mengakui pemerintahan Soekarno-Hatta’, met oproep steun regering Soekarno-Hatta; van Sekretariat KNI Muda, ‘Glombang Revolusi’, met minimumprogramma, resolutie 12-9-1948, en ledenlijst; van Staf Gabungan Angkatan Perang, Blitar, ‘Pengumuman No. 10’, over strengere veiligheidsmaatrgelen, Blitar, 21-10-1948; met twee pamfletten van Kementerian Dalam Negeri Bagian Urusan Peranakan dan Bangsa Asing RI, Jogjakarta, over steun in Veiligheidsraad van vertegenwoordiger China, en over rechtszekerheid voor Chinezen in de Republik, die door Indonesiërs moet worden gewaarborgd, 15- en 31-7-1948., 6460
            NEFIS documentnr.: 5149; vindplaats: onbekend; bemachtigd: 3-12-1948; origineel; vertaling.
          - Gedrukt pamflet van Gaboengan Pimpinan Pembrontakan Tjakra-Heiho, over verzwakt Nederland waarvoor nederlaag aanstaande is; met gedrukt pamflet van SLM, ‘Van der Plas segera akan ”menelorkan” negara Djawa-Timoer’, over mislukte en te mislukken pogingen Van der Plas tot vorming deelstaat Oost-Java, Pasoeroean, 5-11-1948; met brochure: P.S., ‘Disekitar Pemberontakan Madioen” (Rondom de opstand in Madioen), Labroek (Loemadjang), 20-10-1948., 6461
            NEFIS documentnr.: 5150; vindplaats: Soerabaia; bemachtigd: 1-12-1948; origineel; vertaling.
          - Rapport over ontwikkelingen in en om Malang, 7-10-1948., 6462
            NEFIS documentnr.: 5151; vindplaats: onbekend; bemachtigd: 16-11-1948; origineel; vertaling.
          - Soerat keterangan afgegeven door het Kantor Tjabang Goebernoer Kalimantan te Kalianget, 20-4-1947., 6463
            NEFIS documentnr.: 5152; vindplaats: Huiszoeking Bandjermasin; bemachtigd: 16-11-1948; origineel; vertaling.
          - Wapenvergunning; met opdracht over terugzending van verbindingstechnici, 13-10-1948; met brief met instructies over infiltratieroute naar Probolinggo, 12-10-1948., 6464
            NEFIS documentnr.: 5153; vindplaats: onbekend; bemachtigd: onbekend; origineel; vertaling.
          - Legitimatiebewijs Cie 6002 Divisi VI; met order Commandant Cie 6002 STC Surabaja tot plegen van sabotage in gebied rond Soerabaja, 23-9-1948., 6465
            NEFIS documentnr.: 5154; vindplaats: onbekend; bemachtigd: 17-11-1948; origineel; vertaling.
          - 21 documenten over Muhjahidin; met reglement van orde; met instructies over kasbeheer; met brief over bewerken bevolking tot meer bewustzijn, in Islamitische geest, en uitbreiding organisatie, 30-6-1948; met cahier met verslag activiteiten groep-Oemar; met cahier met opbouw organisatie; met cahier over ingezamelde gelden; met cahier met namenlijst; met cahier met dagrapporten, 28-7- tot 24-9-1948, met vermelding 24 moorden van spionnen; met strijdrapporten; met rapport Madjelis Islam over gebeurtenissen Tegal, 27/28-7-1948; met brief Regiment XVIII, Divisi I Tentara Islam Indonesia, over organisatie en operaties, 13-8-1948; met overeenkomst Madjelis Islam, Regiment XVIII, en Bataljon V Regiment Djakasatroe tot samenwerking; met staat manschappen en gesneuvelden van Regiment XVIII; met namenlijsten; met korte rapporten over Nederlandse acties; met brief Commandant Sectie I Ranting Penoendan, over door Nederlandse troepen uitgeoefende lichamelijke dwang om kameraden te verraden; met brief Hizboellah Tegal, over rol Hizboellah in toekomstige staat., 6466
            NEFIS documentnr.: 5155; vindplaats: Cheribon en Tegal; bemachtigd: 17-11-1948; origineel; vertaling.
          - Bijlagen bij verhoorrapport van Makmoen Hetami, met persoonlijke documenten en brief Solo, 12-9-1948, over algemene situatie en eerste Sportweek (Pekan Olahraga Nasional) te Soerakarta., 6467
            NEFIS documentnr.: 5156; vindplaats: onbekend; bemachtigd: 18-11-1948; origineel; vertaling.
          - Dreigbrief van Brigade Sanggabuana, Divisi SP 88 aan de voorzitter van de Chung Hua Chung Hui te Tjikampek, om als bewijs goodwill wapens te leveren aan SP 88, 17-10-1948., 6468
            NEFIS documentnr.: 5157; vindplaats: onbekend; bemachtigd: 18-11-1948; origineel; vertaling.
          - Elf documenten buitgemaakt door Staf A-Divisie; met strijdorder Pusat BPR Bagian Ketentara en Sarang Elang Emas; met resolutie Mudjahidin tot vorming Resimen Istimewa, 30-6-1948; met brief Pusat Pimpinan Perdjuangan Rakjat Besuki over organisatorische zaken en algemene situatie, 6/7-7-1948; met ontwerp-richtlijnen Contactbureau Oost-Java; met korte samenvatting over vorming politiek regeringsbeleid in bezet gebied, sinds Renville-akkoord, Jogjakarta, 17-4-1948; met instructie voor daerah-coördinatie-commissie over vraagstukken bezet gebied, Jogjakarta, 17-4-1948; met rapport over gebrek aan gezag van Negara Pasoendan, 7-7-1948; met lijst bestuursambtenaren., 6469
            NEFIS documentnr.: 5158; vindplaats: Arrestatie Sadik en Djoemantoro; bemachtigd: 19-11-1948; origineel; vertaling.
          - 27 documenten over handelsactiviteiten en andere contacten tussen Singapore en de Republiek; met contract Republik en Richard Conway Aviation, met bijlagen; met brief P & M Trading Co, Bangkok aan Izak Mahdi, vertegenwoordiger Republik in Bangkok, over leverantie goederen aan R.R. Cobley, 21-9-1948; met overeenkomst ministerie economische zaken en Hock Kim Thye, 9-6-1948; met brief Kementerian Pertahanan aan Persatoean Kaoem Boeroeh Indonesia, Singapore over TNI-recruten; met brief Indonesian Association (Persatoean Indonesia) aan regeringen zeven landen om Nederland niet te steunen, 8-2-1947; met bevestiging ontvangst door Amerikaanse consul-generaal Singapore en Russische ambassadeur Londen; met brief American Legion, New York aan Indonesian Association, Singapore over Indonesische verenigingen in New York, 6-7-1948; met brief American Committee for Indonesian Independence, San Francisco, over gestrande zeelieden, 22-1-1947; met brief American Committee for a Free Indonesia, Los Angeles, over gestrande zeelieden; met brieven M. Ali, algemeen secretaris Overseas Association of Indonesians and Malayans, Londen aan politieke leiders en correspondentie met A.Wahab en S.L.Tobing van Indonesian Association, januari-september 1947., 6470
            NEFIS documentnr.: 5159; vindplaats: onbekend; bemachtigd: 20-11-1948; origineel; vertaling.
          - Veertien documenten over Staf Pimpinan Rahasia Brigade ke 17; met organisatieschema’s; met taak en dislokatie onderdelen; met lidmaatschapsbewijzen; met opdracht liquidatie van Bataljon V Setan Hitam van SP 88, 8-11-1948; met benoemingsbesluiten en interne orders, 1948., 6471
            NEFIS documentnr.: 5160; vindplaats: onbekend; bemachtigd: 23-11-1948; origineel; vertaling.
          - Brief van Oetomo (British Far Eastern Broadcasting Service) aan de Republikeinse Minister van Voorlichting te Djocjacarta met kritiek op de houding van het Indonesia Office met betrekking tot de opstand van Muso c.s., Singapore, 24-9-1948., 6472
            NEFIS documentnr.: 5161; vindplaats: onbekend; bemachtigd: 24-11-1948; origineel; vertaling.
          - Twee introductiebrieven afgegeven door het Buro Pewakilan Republik Indonesia te Amsterdam, ondertekend door Soenito, 15-4-1948., 6473
            NEFIS documentnr.: 5162; vindplaats: Semarang; bemachtigd: 24-11-1948; origineel; vertaling.
          - Drie documenten over de staatkundige organisatie van de Negara Sumatera Selatan; met ontwerp-regeling staatkundige organisatie (in Nederlands en Indonesisch) en regeling verkiezing wali negara (Indonesisch)., 6474
            NEFIS documentnr.: 5163; vindplaats: onbekend; bemachtigd: 25-11-1948; origineel; vertaling.
          - Drie brieven: met instructies vertegenwoordiger Oost-Indonesië in Djakarta., 6475
            NEFIS documentnr.: 5164; vindplaats: onbekend; bemachtigd: 27-11-1948; origineel; vertaling.
          - 31 bewijzen van lidmaatschap Barisan Bahaja Maut (BBM). De documenten ontbreken., 6476
            NEFIS documentnr.: 5165; vindplaats: Basisco. Batavia; bemachtigd: 29-11-1948; vertaling.
          - Vijf verhoorrapporten, met bijlagen, van in het gebied van de T-Brigade geïnfiltreerde Indonesiërs; met lidmaatschapsbewijzen, soerat keterangan, orders naar bezet gebied te gaan; met gedrukte brochure ‘Kitab toentoenan Shalat’, Jogjakarta: Moehmmadijah Madjlis Tabligh., 6477
            NEFIS documentnr.: 5166; vindplaats: Arrestatie; bemachtigd: 27-11-1948; origineel; vertaling.
          - Circa 160 documenten over Tentara Islam Indonesia; met ‘Soesoenan organisasi Ketentaraan Islam Indonesia’, ongedateerd; met ‘Peraturan tata tertib’, 14-8-1948; met orders Commandant Tjakraboewana, 25-8- en 16-9-1948, tot verhevigen strijd; met brieven Tjakraboewana over versterken actie en aanval op Tjilatjap, ongedateerd, 27-10- en 4-11-1948; met gegevens over acties Regiment X van Divisi I Sjarief Hidajatoellah, met organisatie, richtlijnen strijd, dislokaties en tegenstanders 2-, 6-10- en 7-11-1948; met gevechtsverslagen Brebes en Tegal, 4-9- tot 17-10-1948; met brief over geschillen met Resimen IV (vroeger Hizbullah), 28-10-1948; met verslag Nederlandse aanval op TII gesteund door bevolking, 31-10-1948; met cahier met opgave tientallen gedode Indonesiërs, 1-5- tot 31-10-1948; met kasboek; met cahier met uitgegeven orders; met cahier met verslag algemene situatie; met cahier met verslagen overleg; met cahier met ingekomen stukken over algemene zaken; met cahier met uitgaande stukken over algemene zaken; met gegevens over Mobiele Bataljon Moedjahidin; met verplaatsingsorders; met brief over tactiek in bezet gebied, 17-9-1948; met orders tot infiltratie; met verslagen actie in bezet gebied; met gegevens over Compagnie I, II, III Bataljon V Brigade IV/1 Moedjahidin; over verplaatsingen; met gevechtsverslagen, oktober-november 1948; met brief over dislokaties, 19-10-1948; met brief Commandant Cie III over grote aantal in regio Brebes begane moorden en vijandige houding volk, 21-10-1948; met verslag bijeenkomst Commandant Pertempoeran Res X/I en leiders Gerakan Revolusi Rakjat over onderschikking GRR aan TII; over troepenverplaatsingen; met bericht over mutaties in Madjelis Islam Brebes, 20-9-1948; met brief Madjelis Islam Indonesia Bagian Pembelaan Wonosobo-Tegal over vijandige houding volk, 22-9-1948; met brief waarin TII zijn gezag over andere Islamitische troepen vastlegt, Bandoeng 7-10-1948; met bekendmaking over nuieuwe samenstelling Dewan Imanah (Poesat Pimpinan Islam Indonesia en Poesat Pimpinan Madjelis Islam), 8-10-1948; met cahiers met opgave in dessa’s in beslag genomen goederen, lijst vuurwapens en gevechtsverslagen; met nog circa honderd niet geordende documenten; met ‘Kanunisasi Negara Islam Indonesia’, Galunggung, 27-8-1948., 6478
            NEFIS documentnr.: 5167; vindplaats: Margasari; bemachtigd: 29-11-1948; origineel; vertaling.
          - Elf uit Singapore afkomstige documenten; met brief A. Wahab, Indonesian Association, Singapore aan regering Australië, Canberra, over opleiding vliegeniers voor de Republik, 8-5-1947; met brief Department of Foreign Affairs, Philippines aan Indonesian Association, Singapore, over opleiding vliegeniers, Manila, 30-7-1947; met brief R. Palme Dutt, Communist Party, London, aan Mahomed Ali, London, met advies Britse media te overstromen met bulletins over strijd in Indonesië, 11-6-1947; met brief Strickland Press aan Ali, over opname ingezonden stuk, Glasgow, 11-6-1947; met brief Moh. Ali aan A. Wahab, over levering copra en rottan, Londen, 2-7-1947; met brief M. Ali aan ministerie van voorlichting, Djakarta, met klacht over nieuwsvoorziening, Londen, 2-7-1947; met brief Moh. Ali aan Central London Fabian Society, over te vervullen spreekbeurt, Londen, 30-6-1947; met brief Moh. Ali, Overseas Association of Indonesians and Malayans, aan A. Wahab, over mislukte plannen voor rondreis Ketoet Tantri in Amerika en bezoek Britse parlementsleden aan Indonesië, 14-5-1947; met brief A. Wahab(?) over rondreis Ketoet Tantri, bezoek Britse parlementsleden en misstanden onder Indonesiërs in Singapore, Singapore, 27-5-1947; met brief M. Ali aan Ambasade Tsjechoslowakije in Londen over afgezant Sugijono naar Jeugdfestival in Praag, door geldgebrek gestrand in New Delhi, met verzoek financiële steun, Londen, 1-7-1947; met brief A. Ramedhan over bestelling drukkerij-onderdelen, Boekit Tinggi, 25-10-1948., 6479
            NEFIS documentnr.: 5168; vindplaats: onbekend; bemachtigd: 30-11-1948; origineel; vertaling.
          - Drie brieven van Moh. H.A. Rahman, secretaris Persatuan Kebangsaan Melayu Malaya aan Republikeinse instanties in Sumatra met verzoek om financiële steun, 16- en 17-8-1948, 6480
            NEFIS documentnr.: 5169; vindplaats: onbekend; bemachtigd: 30-11-1948; origineel; vertaling.
          - Negen documenten over R.A. Hakky, uitgever van het tijdschrift ‘Kesatoean Indonesia’ te Palembang, met twee brieven aan E. Hoetagaloeng, Singapore, met kritiek op Mr. Oetojo, 10-4- en 31-5-1948; met zending Hoetagaloeng van artikelen ‘Malaya diwaktu sekarang’, ‘Bangsa Indonesia di Malaya’, ‘Salahkan kaum buruh berdjuang?’ en ‘Perdjuangan Indonesia Merdeka di Malaya’, maart-mei 1947; met drie brieven Hamzah bin Taasir, Kuala Lumpur, aan Hoetagaloeng, over Dr. Oetojo, mei 1948., 6481
            NEFIS documentnr.: 5170; vindplaats: onbekend; bemachtigd: 30-11-1948; origineel; vertaling.
          - Vier documenten over Angkatan Komoenis Moeda (Akoma); met Bambang Madilog, ‘Beberapa tjatetan jg bergoena’, Malang, 15-7-1946; met Sekretariat Poetjoek Pimpinan Angkatan Komoenis Moeda, ‘Ilham Tjitaroem’, 24-4-1947; met Ibnu Parna, Putjuk Pimpinan A.Koma, ‘Maklumat Angkatan Komunis Muda (A.Koma)’, 5-1-1948; met ‘Anggaran Dasar Angkatan Komoenis Moeda’., 6482
            NEFIS documentnr.: 5171; vindplaats: Madoera; bemachtigd: 30-11-1948; origineel.
          - Brochure ‘Perkundjungan Presiden Soekarno ke Atjeh’, Koetaradja: Semangat Merdeka, Bahagian Pustaka, oktober 1948., 6483
            NEFIS documentnr.: 5172; vindplaats: onbekend; bemachtigd: 30-11-1948; origineel.
          - Vier documenten over KPD 2.11.19 SP 88, Bekasi, met embleem, lidmaatschapkaart, en toelatingseed, 1948., 6484
            NEFIS documentnr.: 5173; vindplaats: Nefis/CMI informant; bemachtigd: 30-11-1948; origineel; vertaling.
          - Brief van Dr. Ratulangie aan Arnold Mononutu, parlementslid van de staat Oost-Indonesië, over zijn benoeming tot vertegenwoordiger Repubiek in Manila, Djokjakarta, 5-12-1948; met manifest gericht tot volk, organisaties en regeringen van Oost-Indonesië en Borneo, Djokjakarta, 10-11-1948; met manifest, Engelstalig, zoals uitgezonden door Voice of Free Indonesia; met brief van Rasuna Said aan Mochtar Loethfi te Makassar, 7-12-1948., 6485
            NEFIS documentnr.: 5174; vindplaats: onbekend; bemachtigd: 20-12-1948; origineel; vertaling.
          - Opdracht Staf PI TNI Divisi IX Banteng Bahagian BP Seki V aan Dahlan Loebis over een dienstreis, 17-5-1948., 6486
            NEFIS documentnr.: 5175; vindplaats: onbekend; bemachtigd: 4-12-1948; origineel; vertaling.
          - Achttien documenten over Darul Islam-beweging; met buitengewone order TII Divisi I over vorming Mobiele Brigade, o.a. ter bestrijding van communisme, 12-10-1948; met bekendmaking over ontstaan Islamitische staat, met grondwet; met situatierapport West-Java, 16-8-1948; met dislokaties en aanstelling commandanten Pasoekan A, B, C en D, 5-11-1948; met schema TII; met Bataljonsorder over infiltarie en bezetting, 10-9-1948; met order Tjakraboewana met richtlijnen actie, 2-8-1948; met besluiten Madjelis Amanah, Tjidoho, 1/5-5-1948; met Kjai Kathong, ‘Renville mendekati pelaksananja!’, 17-3-1948., 6487
            NEFIS documentnr.: 5176; vindplaats: Magarsari; bemachtigd: 1-12-1948; origineel; vertaling.
          - Dreigbrief van TNI Compie 13 Sindangkasih Kesatuan Gerakan Rakjat Merdeka (KGRM) aan leiders van de Negara Pasoendan om Republiek te steunen, 15-11-1948., 6488
            NEFIS documentnr.: 5177; vindplaats: Ass. Wedana van Madja; bemachtigd: 1-12-1948; origineel; vertaling.
          - Negentien documenten over Pasoekan Daroel Islam (PADI) en Badan Keamanan Desa (BKD); met richtlijnen en taak PADI en BKD; met motto Tentara Negara Islam Indonesia (TNII); met bekendmaking no. 1 van regering Negara Islam Indonesia, 25-8-1948; met orders aan PADI en BKD; met lidmaatschapsbewijs PADI; met wapenvergunning PADI; met benoemingsbesluiten TNII; met schema organisatie PADI en BKD; met twee schetskaarten., 6489
            NEFIS documentnr.: 5178; vindplaats: onbekend; bemachtigd: 3-12-1948; origineel; vertaling.
          - Zes documenten Pertahanan Rakjat Kaboepaten Loemadjang; met soerat keterangan; met telegram gouverneur Oost-Java over verscherpen non-coöperatie, 13-9-1948; met rapport Commandant Pertahanan Rakjat Loemadjang, met lijst rampokkers en verraders, 5-2-1948., 6490
            NEFIS documentnr.: 5179; vindplaats: Arrestatie Marioen;bemachtigd: 1-12-1948; origineel; vertaling.
          - Vijf documenten over infiltraties uit Banten, 1948., 6491
            NEFIS documentnr.: 5180; vindplaats: Tendjo; bemachtigd: 2-12- 1948; origineel; vertaling.
          - Vier documenten over Compagnie Topeng Hitam, onderdeel van het Bataljon Gerilja TNI Oost-Java; met instructie Commandant Bataljon A. Ningram, over te ondernemen actie, 22-9-1948; met organisatieschema Topeng Hitam; met taak Topeng Hitam; met personeelsformatie, 29-10-1948., 6492
            NEFIS documentnr.: 5181; vindplaats: onbekend; bemachtigd: 2-12-1948; origineel; vertaling.
          - Zeven documenten over Pasukan Gerilja Pantjakoah; met Anggaran Dasar, Strijdprogram, plichten, taak Intelligence, richtlijnen rapportage, personeelsformatie en handleiding guerrilla-oorlog., 6493
            NEFIS documentnr.: 5182; vindplaats: Simbrama; bemachtigd: 3-12-1948; origineel; vertaling.
          - Brief Hoofd Organisatie Bataljon Suryakantjana met verzoek aan Commandant Bataljon 88 tot terugkeer naar standplaats, 7-11-1948., 6494
            NEFIS documentnr.: 5183; vindplaats: Pingawarin; bemachtigd: 3-12-1948; origineel; vertaling.
          - Brochures: Matu Mona, ‘Panggilan Tanah Air’. Medan: Centrale Courant, 1940; Moehammad Yamin, ‘Tan Malaka Bapak Repoeblik Indonesia’, Padang Pandjang: PKI Tjabang Padang Pandjang; met ‘Gelora’’, jaargang 1, no. 1, Bukit Tinggi, 9-10-1948; met ‘Tekad’’, jaargang 1, no. 2 en 3, Bukittinggi, 17-2- en 17-3-1948; met ‘Pertahanan Rakjat’, jaargang 1, no. 1, Bukit Tinggi, 1-10-1948; met Tentara Komandemen Sumatra, ‘Penoentoen Perdjoeangan’, jaargang 1, no. 9/10, Bukittinggi, 1/15-9-1947; met ‘Penuntun Perdjuangan’, jaargang 2, nos. 4/5, 6/7, 8/9, 10 en 11/12, Bukittinggi, april-september 1948., 6495
            NEFIS documentnr.: 5184; vindplaats: Nefis/CMI inf. uit Rep. gebied; bemachtigd: 6-12-1948; origineel.
          - Brief van Sastrowidjojo, Commandant Bataljon 163, Pasukan ke 79 Pembrontakan, aan Indonesiërs te Serang met oproep te deserteren met meeneming van wapens, 3-11-1948., 6496
            NEFIS documentnr.: 5185; vindplaats: Serang; bemachtigd: 3-12-1948; origineel; vertaling.
          - Drie documenten over eerste luitenant Soeranto van de Inlichtingendienst van het Bataljon Roekman TNI, met bevel overplaatsing, legitimatiebewijs en aanstellingsbesluit, 1948., 6497
            NEFIS documentnr.: 5186; vindplaats: onbekend; bemachtigd: 3-12-1948; origineel; vertaling.
          - Tien documenten afkomstig uit het archief van Biroeang Merah Divisie Tamtomo; met verslag Pembela Masjarakat Bag. Res. Bogor PMT over actie in Soekaboemi, 1-8-1948; met getikt pamflet PMT, Pa Djembrong, met dreigement tot steunen Republiek, 6-9-1948; met gevechtsverslagen, waarbij brandstichting, doden spionnen augustus-oktober 1948., 6498
            NEFIS documentnr.: 5187; vindplaats: Kebandoengen; bemachtigd: 3-12-1948; origineel; vertaling.